【裁判字號】    89,易,2544
【裁判日期】    891213
【裁判案由】    傷害
【裁判全文】
臺灣臺南地方法院刑事判決                        八十九年度易字第二五四四號
    公  訴  人  臺灣台南地方法院檢察署檢察官
    被      告  甲○○
右列被告因傷害案件，經檢察官提起公訴（八十九年度偵字第一○○一四號），本院
判決如左：
    主      文
甲○○連續傷害人之身體，處有期徒刑肆月，如易科罰金，以佰元折算壹日。
    事      實
一、甲○○與乙○○係夫妻關係，互為家庭成員，平日因家務即時常發生爭執致感情
    不睦，甲○○竟基於傷害其妻身體之概括犯意，於民國（下同）八十九年五月二
    十二日下午二時四十分許，在台南市○○路○段八四巷三八弄四六號之租屋處，
    持衣架毆打乙○○，致乙○○受有左頸部、左手臂及右下肢打擊抓傷；又於同年
    八月十三日晚上九時四十分許，亦在上址徒手毆打乙○○，致其受有左眼眶瘀傷
    、左眼眼瞼結膜下出血及角結膜浮腫之傷害。
二、案經被害人乙○○訴請台灣台南地方法院檢察署檢察官偵查起訴。
    理      由
一、訊據被告甲○○固坦承有於八十九年八月十三日晚上九時四十分許，在上址毆打
    告訴人乙○○之事實，但矢口否認曾於同年五月二十二日下午二時四十分許傷害
    告訴人，辯稱：五月二十二日當天岳父母來到伊住處，伊很誠心招待，但告訴人
    卻說伊不熱心招待，令其父母提早離開，於是雙方便因此口角，告訴人越說越不
    高興，就要拿衣架打伊，伊就用手抵擋，結果告訴人退後不慎踢到床緣而跌倒受
    傷，伊當日根本未曾毆打告訴人云云。惟查，右揭事實，業據告訴人指訴綦詳，
    並據提出邱外科醫院、成大醫院及嘉義基督教醫院等出具之診斷證明書各乙份在
    卷可證，且告訴人於八十九年五月二十二日所受之傷害，係左頸部、左手臂、右
    下肢等部位之打擊抓傷，顯非通常跌倒所致之鈍挫傷，反而與一般徒手毆打所致
    之傷害結果相符，況被告當日亦不曾受有因告訴人以衣架打擊所致之傷害，則被
    告前開辯解顯反於常情，而無足取信。雖被告請求傳訊之證人即其房東丙○○於
    本院審理時證稱：伊曾於某日傍晚聽到被告夫妻在其住處樓上吵架，伊隨即上樓
    探看，就看到被告之妻正拿衣架要打被告，伊就幫忙勸架，並將夫妻二人拉開，
    之後伊就下樓，伊並未看到他們二人有受傷，因為他們尚未打成架等語（見本院
    八十九年十一月二十九日審判筆錄），惟證人對於伊所見證者是否即為八十九年
    五月二十二日下午二時許之事，則以時間久遠已無印象等語答覆，則證人所見證
    者是否即為當日所發生之事項，已誠有疑義，況證人係證稱伊有將二人勸開，故
    雙方均無人受傷，此與被告前開供述八十九年五月二十二日之情形亦顯有差異，
    是證人前揭證述尚不足為被告有利之事實認定。綜此，本件事證已臻明確，被告
    犯行堪以認定，應依法論科。
二、按配偶為家庭成員，家庭成員間實施身體或精神上不法侵害之行為者，均屬家庭
    暴力，而家庭成員間故意實施家庭暴力行為而成立其他法律所規定之犯罪，則成
    立家庭暴力罪，家庭暴力防治法第三條第一款、第二條第一項、第二項定有明文
    。本件被告甲○○傷害其配偶即告訴人乙○○之身體，所為係觸犯上開規定之家
    庭暴力罪，應成立刑法第二百七十七條第一項之傷害罪。又被告先後二次傷害犯
    行，時間緊接，犯罪構成要件相同，顯均係基於概括之犯意反覆為之，應依連續
    犯之規定論以一罪並加重其刑。爰審酌被告與告訴人間係夫妻關係，詎被告僅因
    口角細故便對配偶逕予施暴，併其犯罪手段、對被害人身體所生損害情形、尚未
    與被害人達成和解及犯後亦無悔過之意等一切情狀，量處如主文所示之刑，並諭
    知易科罰金之折算標準。
據上論斷，應依刑事訴訟法第二百九十九條第一項前段，刑法第五十六條、第二百七
十七條第一項、第四十一條，罰金罰鍰提高標準條例第一條前段、第二條，判決如主
文。
本案經檢察官簡光昌到庭執行職務。
中      華      民      國    八十九    年     十二     月     十三    日
                                  臺灣臺南地方法院刑事第二庭
                                          法  官  林彥君
右正本證明與原本無異。
如不服本判決，應於判決送達後十日內，向本院提出上訴狀。
                                          書記官  陳瑞鈴
中      華      民      國    八十九     年    十二      月    十三     日
附錄本案論罪科刑法條全文：
刑法第二百七十七條第一項：傷害人之身體或健康者，處三年以下有期徒刑、拘役或
                          一千元以下罰金。


司法院資訊處製作；財團法人民間司法改革基金會備份。
